# 新收入准则下会员卡收入的确认

提问人：艳子不会飞 时间：2019-11-02 06:30:15
求助陈版主：对于会员卡的收入确认。背景如下：
会员卡 1: 客户充值成为会员，充值金额在未来期间可以公允价值购买商品。企业在客户充值时作预收，实现销售时确认收入。
会员卡 2: 客户购买会员卡，购买支付的款项一部分企业按月返还给客户，返还形式为充值进会员卡 1 ；剩余部分不能在未来期间购买商品，而是作为获得未来期间购买商品时可享受会员权益（例如折扣或会员价格等）的资格。（类似山姆会员卡的模式）
我的理解是，客户购买时，对于以后按月返还的部分，借银行存款，贷其他应付款，返还时转入预收账款，作为会员卡 1 的模式继续处理。
对于剩余部分，我有些疑惑，因为未来客户购买什么样的商品，购买多少，享受怎样的会员价，都是不确定的。这个初始费还要理解为与转让已承诺的商品相关吗？如果是，我应该在会员卡 2 覆盖的期间按月确认收入，还是应该在客户购买商品时确认收入？如果在客户购买商品时确认收入，假如客户享受了会员价，我应该如何计量？
请陈版主指点迷津呀

回答人：chenyiwei
对于会员卡 2 ，赞同 “对于以后按月返还的部分，借银行存款，贷其他应付款，返还时转入预收账款，作为会员卡 1 的模式继续处理”。
对于不返还的部分，应作为取得会员资格的对价。如果与特定商品关联，则在后续商品销售时结转收入；如果不是与特定商品关联，则一般建议在合理的年限内摊销确认收入（不低于 10 年）。